# 关于报告中关联方的披露要求？

提问人：茶前饭后 时间：2017-02-02 18:08:03
在子公司小合并里面看到的关联方披露的往来及交易，为什么不出现在集团大合并中的关联方披露？是不是集团大合并关联方披露只显示与母公司有关的关联方？具体有什么要求吗？或是什么解释里面有详细的规定？多谢高手指点！

回答人：chenyiwei
关联方披露是站在合并报表的视角上的，因此合并报表范围内发生的、在合并报表层面已被抵销的交易一般无需作为关联方交易予以披露。

提问人：茶前饭后 时间：2017-02-03 12:18:53
多谢版主，我的意思是说子公司合并中披露的关联方并非是大合并的合并范围，这个关联方在大合并中要披露吗？

回答人：chenyiwei
请说明具体的业务背景信息？

提问人：ysmaya 时间：2017-02-21 11:23:25
陈版，比如，子公司关键管理人员投资的A公司与子公司有关联交易，在合并层面，是否要披露与A公司的交易为关联交易？

回答人：chenyiwei
要。但如果参与交易的不是该关键管理人员任职的子公司，而是母公司或其他子公司等该关键管理人员不能施加重大影响的企业，就不作为关联方交易披露。